臺灣橋頭地方法院民事裁定
111年度聲字第67號
聲  請  人  李國鎮  
相  對  人  富邦資產管理股份有限公司

法定代理人  洪主民  
上列當事人間請求停止執行事件，本院裁定如下：
    主  文
聲請駁回。
    理  由
一、聲請意旨略以：伊已對相對人持臺灣高雄地方法院96年度執
    字第83498號債權憑證（下稱系爭債權憑證），聲請本院民
    事執行處執行伊對第三人臺灣土地銀行股份有限公司左營分
    公司帳號000000000000號帳戶（下稱系爭帳戶）之強制執行
    事件（110年度司執字第50198號，下稱系爭執行事件），以
    利息計算逾本金多倍、利息債權之請求權罹於消滅時效、系
    爭帳戶之勞工保險專戶相關文件尚未辦妥為由，提出確認債
    權事件訴訟（111年度補字第508號），爰請求停止執行程序
    等語。
二、惟按強制執行程序開始後，除法律另有規定外，不停止執行
    ；有回復原狀之聲請，或提起再審或異議之訴，或對於和解
    為繼續審判之請求，或提起宣告調解無效之訴、撤銷調解之
    訴，或對於許可強制執行之裁定提起抗告時，法院因必要情
    形或依聲請定相當並確實之擔保，得為停止強制執行之裁定
    ，強制執行法第18條定有明文。所謂債務人異議之訴，係執
    行債務人依強制執行法第14條規定，提起請求法院宣告不許
    債權人基於執行名義為強制執行之形成訴訟，以排除執行名
    義之執行力（最高法院96年度台抗字第368號裁定參照）。
    執行名義成立後，如有消滅或妨礙債權人請求之事由發生，
    債務人得於強制執行程序終結前，向執行法院對債權人提起
    異議之訴，強制執行法第14條第1項前段定有明文。而有無
    停止執行必要，應審究提起回復原狀或異議之訴等訴訟之債
    務人或第三人之權利是否可能因繼續執行而受損害以為斷。
    倘債務人或第三人所提訴訟為不合法、當事人不適格、顯無
    理由，或繼續執行仍無害債權人或第三人之權利者，均難認
    有停止執行之必要（最高法院111年度台抗字第356號裁定參
    照）。又按經確定判決或其他與確定判決有同一效力之執行
    名義所確定之請求權，其原有消滅時效期間不滿5年者，因
    中斷而重行起算之時效期間為5年，民法第137條第3項定有
    明文。
三、經查：
　㈠相對人於民國110年9月30日，具狀請求執行「聲請人應給付
    新台幣（下同）108,085元，及自99年6月14日起至104年8月
    31日止，按年息17.5%計算之利息，並自104年9月1日起至清
    償日止，按年息15%計算之利息，暨自88年8月11日起至清償
    日止，按上開利息10%計算之違約金」，所據執行名義為臺
    灣臺北地方法院89年度北簡字第1128號判決暨確定證明書，
    嗣經臺灣高雄地方法院101年度司執字第70099號執行無效果
    ，及於105年1月27日聲請福建金門地方法院以104年度司執
    字第865號執行，受償206,071元之紀錄乙情，有相對人聲請
    狀可考，足見相對人之執行名義為確定判決，且難認有何罹
    於5年消滅時效情事。
　㈡且聲請人前執相同主張，對系爭執行事件聲明異議，經本院
    以110年度司執字第50198號裁定駁回，聲請人提起異議，復
    經本院以111年度執事聲字第29號定異議駁回在案。聲請人
    於本件聲請亦未說明有何符合強制執行法第14條債務人異議
    之訴之事由。
　㈢從而，聲請人之主張顯無理由，是本件聲請停止執行於法不
    符，應予駁回，爰裁定如主文。
中    華    民    國   111    年    6     月    30    日
                  民事第三庭  法  官  李俊霖
以上正本係照原本作成。
如對本裁定抗告須於裁定送達後10日內向本院提出抗告狀，並繳
納裁判費新台幣1,000元。 
中　　華　　民　　國　　111 　年　　6 　　月　　30　　日
                              書記官  黃莉君